臺灣基隆地方法院刑事判決　　　　　　　 99年度訴字第898號
公　訴　人　臺灣基隆地方法院檢察署檢察官
被　　　告　呂清基
　　　　　　　　　　（另案於臺灣基隆看守所附設勒戒所執行
上列被告因毒品危害防制條例案件，經檢察官提起公訴（99年度
偵字第4958號），被告於準備程序進行中，就被訴事實為有罪之
陳述，經本院合議庭裁定由受命法官獨任進行簡式審判程序，判
決如下：
    主  文
呂清基如附表編號1 至4 所示之成年人對未成年人犯轉讓第二級
毒品罪，均累犯，各處刑如附表編號1 至編號4 「罪名及應處刑
罰」欄所示。應執行有期徒刑拾壹月。
    事  實
一、呂清基前因竊盜案件，經本院於民國94年4 月6 日，以93年
    度基簡字第959 號判決判處有期徒刑6 月確定，於94年11月
    15日執行完畢出獄，詎呂清基猶不知悔改，明知甲基安非他
    命、愷他命分別係毒品危害防制條例第2 條第2 項第2 款、
    第3 款所管制之第二級、第三級毒品，不得轉讓，且明知林
    ○宏、張○雯（真實姓名年籍均詳卷）均係未滿20歲之未成
    年人，竟分別於附表編號1 至編號4 所示之時間、地點，免
    費轉讓數量不詳之第二級毒品甲基安非他命、第三級毒品愷
    他命予附表所示之林○宏、張○雯施用。嗣經警持拘票，於
    99年8 月6 日19時20分許，至臺北縣汐止巿保一街25巷2 號
    2 樓林○宏租屋處，拘提案外人楊建育，林○宏、張○雯均
    在場，經楊建育同意搜索時，適呂清基與妻子楊秀慧自外返
    回，經警清查身分，發覺呂清基因案通緝而逮捕，呂清基、
    林○宏、張○雯均至警局製作筆錄。呂清基於警尚未確實查
    獲其有附表編號1 之轉讓第二級毒品前，主動向警承認有附
    表編號1 之轉讓第二級毒品犯行，而接受裁判。另又於臺灣
    士林地方法院檢察署檢察官訊問時，自首如附表編號2 至編
    號4 之轉讓第二級毒品、第三級毒品犯行，而接受裁判。
二、案經臺北巿政府警察局士林分局報告臺灣士林地方法院檢察
    署呈請臺灣高等法院檢察署令轉臺灣基隆地方法院檢察署檢
    察官偵查起訴。
    理   由
一、程序方面：本件被告所犯者非為死刑、無期徒刑、最輕本刑
    為3 年以上有期徒刑之罪或高等法院管轄第一審案件，其於
    準備程序進行中，先就被訴事實為有罪之陳述，經告知其簡
    式審判程序之旨，並聽取公訴人及被告之意見後，本院依刑
    事訴訟法第273 條之1 第1 項之規定，裁定由受命法官獨任
    進行簡式審判程序，且依同法第273 條之2 規定，簡式審判
    程序之證據調查，不受第159 條第1 項、第161 條之2 、第
    161 條之3 、第163 條之1 及第164 條至第170 條規定之限
    制，合先敘明。
二、實體方面：
  (一)前揭犯罪事實，業據被告呂清基於本院準備程序及審理時坦
    承不諱，核與證人林○宏、張○雯於臺灣士林地方法院檢察
    署偵訊時證述情節相符，足徵被告上開具任意性之自白確與
    事實相符，堪以採信。綜上所述，本案事證明確，被告犯行
    足堪認定，應依法論科。
  (二)論罪科刑：按毒品危害防制條例第9 條之成年人故意對未成
    年人犯同法第6 條至第8 條之罪之規定，係對被害人為未成
    年人之特殊要件予以加重處罰，乃就犯罪類型變更之個別犯
    罪行為予以加重，屬刑法分則加重之性質，成為另一獨立之
    罪名（最高法院92年第1 次刑事庭會議決議參照）。查被告
    係65年出生，於如附表所示行為時為已滿20歲之成年人，而
    其4 次轉讓第二級毒品甲基安非他命、第三級毒品愷他命之
    受讓者林○宏（82年10月28日生）、張○雯（83年3 月10日
    生），於該時均係未滿20歲之未成年人，有渠2 人年籍資料
    在卷可查，是核被告如附表編號1 、2 、4 所為，均係犯毒
    品危害防制條例第9 條、第8 條第2 項之成年人對未成年人
    犯轉讓第二級毒品罪；如附表編號3 所為，係犯毒品危害防
    制條例第9 條、第8 條第2 項、第3 項之成年人對未成年人
    犯轉讓第二級毒品、第三級毒品罪。被告就上開4 次犯行，
    均於同一時、地同時無償提供毒品予證人林○宏、張○雯施
    用，另就附表編號3 部分，同時無償提供第二級、第三級毒
    品予證人林○宏、張○雯施用，均為一行為觸犯數罪名之想
    像競合犯，應論以一罪，並從一重之轉讓第二級毒品罪處斷
    。被告所犯上開4 次犯行，犯意各別，行為殊異，應分論併
    罰。被告有犯罪事實欄一所示論罪科刑執行完畢情形，有臺
    灣高等法院被告前案紀錄表乙份附卷可查，其於有期徒刑執
    行完畢後5 年內，故意再犯本件有期徒刑以上之罪，為累犯
    ，均應依刑法第47條第1 項加重其刑。
  (三)刑之減輕事由：
  1.據臺北巿政府警察局士林分局刑事案件移送書所述查獲經過
    可知，本案係經警持拘票於99年8 月6 日19時20分許，至臺
    北縣汐止巿保一街25巷2 號2 樓證人林○宏租屋處，拘提案
    外人楊建育，當時證人林○宏、張○雯均在場，經楊建育同
    意搜索時，適被告呂清基與妻子楊秀慧自外返回，經警清查
    身分，發覺呂清基因案通緝而逮捕，呂清基、林○宏、張○
    雯均至警局製作筆錄，被告於警尚未確切查獲其有附表編號
    1 之轉讓第二級毒品前，向警承認犯行而接受裁判，上開案
    件經警移送至臺灣士林地方法院檢察署時，被告再於偵訊時
    承認附表編號2 至編號4 犯行，均應依刑法第62條前段規定
    減輕其刑。並應先加而後減之。
  2.次按「犯第四條至第八條之罪於偵查及審判中均自白者，減
    輕其刑。」毒品危害防制條例第17條第2 項定有明文，被告
    就其所為如附表各編號所示之犯行，於偵查期間及本院審理
    中，均坦認自白不諱，爰均依毒品危害防制條例第17條第2
    項之規定，均各減輕其刑，並就如附表編號1 至編號4 所示
    之犯行，依法遞減之。
  (四)刑之酌科：本院爰審酌被告轉讓第二級毒品予未成年人施用
  　，使人沉迷毒癮而無法自拔，輕則戕害施用者之身心健康，
    重則引發各種犯罪，而為社會治安敗壞之源頭，對於社會平
    和秩序實有相當程度之危害之情節；兼衡量被告之年紀、素
    行、生活狀況、智識程度、犯罪動機、目的、轉讓毒品次數
    、數量暨其人數，併其犯後態度等一切情狀，量處如附表「
    罪名及應處刑罰」欄，及其他如主文所示之刑，暨定其應執
    行刑如主文之所示。
據上論斷，應依刑事訴訟法第299 條第1 項前段，毒品危害防制
條例第8 條第2 項、第3 項、第9 條、第17條第2 項，刑法第11
條前段、第62條前段、第47條第1 項、第51條第5 款，判決如主
文。
本案經檢察官王亞樵到庭執行職務。
中　　華　　民　　國　 100　　年　　1 　　月　　12　　日
                  刑事第五庭法    官  吳佳齡
以上正本證明與原本無異。
如不服本判決應於收受送達後10日內向本院提出上訴書狀，並應
敘述具體理由；其未敘述上訴理由者，應於上訴期間屆滿後20日
內向本院補提理由書(均須按他造當事人之人數附繕本)「切勿逕
送上級法院」。
中　　華　　民　　國　 100　　年　　1 　　月　　12　　日
                            書 記 官  莊智凱
附錄論罪法條：
毒品危害防制條例第8條
轉讓第一級毒品者，處 1 年以上 7 年以下有期徒刑，得併科新
臺幣 1 百萬元以下罰金。
轉讓第二級毒品者，處 6 月以上 5 年以下有期徒刑，得併科新
臺幣 70 萬元以下罰金。
轉讓第三級毒品者，處 3 年以下有期徒刑，得併科新臺幣 30
萬元以下罰金。
轉讓第四級毒品者，處 1 年以下有期徒刑，得併科新臺幣 10
萬元以下罰金。
前四項之未遂犯罰之。
轉讓毒品達一定數量者，加重其刑至二分之一，其標準由行政院
定之。
附表：
 ┌──┬────┬────┬─────┬──────┬────────────────────┐
 │編號│對  象  │時  間  │地  點    │毒品/數量   │  罪名及應處刑罰                        │
 ├──┼────┼────┼─────┼──────┼────────────────────┤
 │1   │林○宏、│99年7月 │基隆巿仁愛│甲基安非他命│呂清基成年人對未成年人犯轉讓第二級毒品罪│
 │    │張○雯  │31日21時│區○○街8 │/1次施用之數│，處有期徒刑拾月。                      │
 │    │        │30分許  │巷3號3樓  │量          │                                        │
 ├──┼────┼────┼─────┼──────┼────────────────────┤
 │2   │林○宏、│99年8月2│基隆巿仁愛│甲基安非他命│呂清基成年人對未成年人犯轉讓第二級毒品罪│
 │    │張○雯  │日20時30│區○○街8 │/1次施用之數│，處有期徒刑拾月。                      │
 │    │        │分許    │巷3號3樓  │量          │                                        │
 │    │        │        │          │            │                                        │
 ├──┼────┼────┼─────┼──────┼────────────────────┤
 │3   │林○宏、│99年8月3│基隆巿仁愛│甲基安非他命│呂清基成年人對未成年人犯轉讓第二級毒品罪│
 │    │張○雯  │日20時30│區○○街8 │、愷他命/1次│，處有期徒刑拾月。                      │
 │    │        │分許    │巷3號3樓  │施用之數量  │                                        │
 │    │        │        │          │            │                                        │
 ├──┼────┼────┼─────┼──────┼────────────────────┤
 │4   │林○宏、│99年8月4│基隆巿仁愛│甲基安非他命│呂清基成年人對未成年人犯轉讓第二級毒品罪│
 │    │張○雯  │日20時30│區○○街8 │/1次施用之數│，處有期徒刑拾月。                      │
 │    │        │許      │巷3號3樓  │量          │                                        │
 │    │        │        │          │            │                                        │
 └──┴────┴────┴─────┴──────┴────────────────────┘
